臺灣屏東地方法院刑事裁定
110年度訴字第464號
公  訴  人  臺灣屏東地方檢察署檢察官
被      告  莊啟義




選任辯護人  孫安妮律師
上列被告因違反毒品危害防制條例等案件，經檢察官提起公訴（
110 年度偵字第5111、5298號），本院裁定如下：
    主  文
莊啟義自民國壹佰壹拾壹年陸月拾壹日起延長羈押貳月，並禁止
接見、通信。
    理  由
一、被告莊啟義因違反毒品危害防制條例等案件，前經本院於民
    國110 年9 月11日訊問後，認被告涉違反毒品危害防制條例
    第4 條第2 項運輸第二級毒品罪、懲治走私條例第2 條第1
    項私運管制物品進口罪嫌，犯罪嫌疑重大，且有刑事訴訟法
    第101 條第1 項第3 款之羈押原因，非予羈押顯難進行審判
    、執行而有羈押之必要，於同日裁定執行羈押，嗣分別於11
    0 年12月11日、111年2月11日、111年4月11日延長羈押，並
    均依刑事訴訟法第105 條第3 項本文禁止接見、通信。
二、按羈押被告，偵查中不得逾2 月，審判中不得逾3 月。但有
    繼續羈押之必要者，得於期間未滿前，經法院依第101 條或
    第101 條之1 之規定訊問被告後，以裁定延長之。延長羈押
    期間，偵查中不得逾2 月，以延長1 次為限。審判中每次不
    得逾2 月，如所犯最重本刑為10年以下有期徒刑以下之刑者
    ，第一審、第二審以3 次為限，第三審以1 次為限。刑事訴
    訟法第108 條第1 項本文、第5 項分別定有明文。
三、茲因被告羈押期間將於111 年6 月11日屆滿，經本院於111
    年6 月2日訊問被告，被告業已坦承知悉所運輸之物品為第
    二級毒品甲基安非他命，並有搜索扣押筆錄及扣押物品目錄
    表在卷可稽，另有被告與另案被告陳耀華LINE對話截圖可資
    佐證，認被告涉有上開犯罪之罪嫌仍屬重大。又被告所涉犯
    者為毒品危害防制條例第4 條第2 項之運輸第二級毒品罪，
    該罪為最輕本刑10年以上有期徒刑之重罪，自可預期未來可
    能面臨高度刑期，重罪本常伴有逃亡之高度可能，係趨吉避
    凶、脫免刑責、不甘受罰之基本人性，則被告將來遭遇刑罰
    時，非無畏罪而逃避刑罰執行之可能。再徵以被告於本案案
    發後，與同案共犯商討後續處理事宜，亦經被告自承在卷，
    相當理由足認其有勾串共犯及逃亡之虞，是被告仍具刑事訴
    訟法第101 條第1 項第3 款之羈押原因。經權衡被告所涉之
    犯罪情節，其運輸第二級毒品甲基安非他命數量甚鉅，嚴重
    危害社會治安，權衡國家刑事司法權之有效行使、社會秩序
    及公共利益、被告人身自由之私益及防禦權受限制之程度，
    認倘以具保、責付或限制住居等侵害較小之手段，均不足以
    祛除被告勾串共犯及逃亡之虞之疑慮，無從達到與羈押同等
    之實效，非予羈押並禁止接見、通信，難以確保本案刑事審
    判及執行程序之順利進行。
四、被告及其辯護人雖主張：被告患有不穩定狹心症，腎臟部分
    亦屬即將洗腎之重度程度，被告身體已不適宜繼續羈押等語
    ，並提出診斷證明書以資佐證。惟細繹被告所提之診斷證明
    書之醫囑及出院療養計畫書，並無記載被告身患上開疾病而
    有立即危及生命或需保外就醫始能痊癒之情，尚難認被告有
    需保外就醫或其他刑事訴訟法第114 條應具保停止羈押之情
    形。從而，本件仍有繼續羈押及禁止接見、通信處分之必要
    ，應自111 年6 月11日起，延長羈押2月，並禁止接見、通
    信。
五、依刑事訴訟法第108 條第1 項、第2 項、第5 項、第105 條
    、第220 條，裁定如主文。
中　　華　　民　　國　　111 　年　　6 　　月　　2 　　日
                  刑事第五庭  審判長  法  官  林鈴淑
                                      法  官  沈婷勻
                                      法  官  程耀樑
以上正本證明與原本無異。
如不服本裁定應於收受送達後五日內向本院提出抗告書狀敘述抗
告之理由抗告於台灣高等法院高雄分院。
中　　華　　民　　國　　111 　年　　6 　　月　　6 　　日
                              書記官  沈君融